【裁判字號】    98,交聲,429
【裁判日期】    980424
【裁判案由】    聲明異議
【裁判全文】
臺灣臺南地方法院交通事件裁定         98年度交聲字第429號
移送機關    交通部公路總局嘉義區監理所臺南監理站
異議人即
受處分人    甲○○
上列異議人即受處分人因違反道路交通管理處罰條例案件，對於
交通部公路總局嘉義區監理所臺南監理站98年3月30日所為之裁
決處分（處分案號：嘉監南字第裁00-000000000號）聲明異議，
本院裁定如下：
    主    文
異議駁回。
    理    由
一、原處分意旨略以：異議人即受處分人甲○○（下稱異議人）
    為汽車駕駛人，駕駛車牌號碼8730-JY號自用一般小客車，
    在6個月內，經違規記點共達6點以上，經交通部公路總局嘉
    義區監理所臺南監理站（下稱原處分機關）依道路交通管理
    處罰條例第63條第3項、第24條第1項第5款（原處分漏載第2
    4條第1項第5款）之規定，裁處吊扣駕駛執照1個月，並應接
    受道路交通安全講習。
二、本件異議意旨略以：異議人從事業務推廣工作，範圍遍及南
    部7縣市，因此需天天使用車輛，若被吊扣駕照1個月，則勢
    必影響每日的工作出勤而無法工作被解僱，希望主管機關及
    法官能憫恤升斗小民的生計，能以其它的懲處方式來取代吊
    扣駕照，例如交通條例講授時數增加或繳納罰鍰來取代等等
    ；又現今經濟不景氣，工作機會難尋，若被吊扣駕照，就會
    失去工作，請給予異議人改過的機會等語。
三、按汽車駕駛人在6個月內，違規記點共達6點以上者，吊扣駕
    駛執照1個月；又汽車駕駛人，依第63條第3項前段規定受吊
    扣駕駛執照處分者，應接受道路交通安全講習，道路交通管
    理處罰條例第63條第3項、第24條第1項5款分別定有明文。
    經查：
  (一)異議人曾於98年1月14日12時47分許，駕駛車號8730-JY號自
    用一般小客車行經高雄縣路竹鄉○○路與民富街設有燈光號
    誌管制之交岔路口時，因闖灴燈，經高雄縣政府警察局湖內
    分局路竹分駐所警員當場開單舉發，嗣依道路交通管理處罰
    條例第53條第1項、第63條第1項第3款及道路交通管理事件
    統一裁罰基準表之規定，裁處罰鍰新臺幣（下同）2,700元
    ，並記違規點數3點，異議人已於98年1月29日至超商繳納上
    開罰鍰；異議人又於98年2月6日9時50分許，駕駛上開車號
    8730-JY號自用一般小客車行經臺1線與仁德鄉仁愛742號之1
    前交岔口時，復因闖紅燈，經臺南縣警察局交通警察隊警員
    當場開單舉發，依道路交通管理處罰條例第53條第1項、第
    63條第1項第3款及違反道路交通管理事件統一裁罰基準表之
    規定，裁處罰鍰2,700元，並記違規點數3點，異議人已於98
    年2月20日到案繳納上開罰鍰等情，有高雄縣政府警察局98
    年1月14日高警交字第N00000000號舉發通知單、臺南縣警察
    局98年2月6日南縣警交字第M00000000號舉發通知單、違規
    查詢報表各1份附卷可稽，且為異議人所不爭執，是此部份
    事實應可認定。
  (二)至異議人稱其倘若被吊扣駕照1個月，將無法工作被解僱，
    盼以交通條例講授時數增加或繳納罰鍰替代云云，惟查，異
    議人既於6個月內，有違規記點共達6點以上之行為，原處分
    機關依道路交通管理處罰條例之規定，僅能對異議人為吊扣
    駕照1個月之裁罰，並無從以增加道路交通安全講習時數或
    繳納罰鍰替代之規定，是異議人此部分之主張，尚難准許。
  (三)綜上所述，原處分機關以異議人在6個月內，違規記點共達6
    點以上，而依道路交通管理處罰條例第63條第3項、第24條
    第1項第5款（原處分漏載第24條第1項第5款）之規定，裁處
    異議人吊扣駕駛執照1個月，並應接受道路交通安全講習，
    核無不當，本件異議人之異議為無理由，應予駁回。
四、據上論結，依道路交通管理處罰條例第87條第2項、道路交
    通案件處理辦法第19條，裁定如主文。
中    華    民    國    98    年    4     月    24    日
                    交通法庭  法  官  張家瑛
以上正本證明與原本無異。
如不服本裁定，應於收受送達後5日內向本院提出抗告狀。（應
附繕本）
                              書記官  李淑惠
中    華    民    國    98    年    4     月    29    日


司法院資訊處製作；財團法人民間司法改革基金會備份。
